【裁判字號】    90,易,1056
【裁判日期】    900430
【裁判案由】    毒品危害防制條例
【裁判全文】
臺灣高雄地方法院刑事判決                          九十年度易字第一五六號
    公  訴  人  臺灣高雄地方法院檢察署檢察官
    被      告  甲○○
右列被告因毒品危害防制條例案件，經檢察官提起公訴（八十九年度毒偵字第七一八
四號、第七四三０號），本院判決如左：
    主  文
甲○○連續施用第二級毒品，處有期徒刑肆月，如易科罰金以參佰元折算壹日。扣案
之安非他命壹包（驗後毛重零點肆伍公克）、吸食器貳個均沒收銷燬之。
    事  實
一、甲○○前於民國八十七年間因施用毒品案件，經本院以八十七年度毒聲字第三二
    二八號裁定送觀察、勒戒後，認有繼續施用毒品之傾向，再以八十七年度毒聲字
    第四一八二號裁定強制戒治，並於八十九年三月二十一日強制戒治期滿，遂由台
    灣高雄地方法院檢察署檢察官以八十九年度戒毒偵字第六０四號不起訴處分確定
    在案，竟仍不知悔改，又基於施用第二級毒品安非他命之概括犯意，自八十九年
    七月間某日起迄同年十一月一日止，在高雄市○○○路一七０巷三四弄一之一號
    ，以將第二級毒品安非他命置於吸食器燒烤吸食煙氣之方式，不定期施用安非他
    命多次。嗣分別為警於八十九年十月二十三日下午八時許，在高雄市前金區○○
    ○路一四二巷二十九號及於同年十一月三日十時三十分許，在高雄市○○○路一
    七０巷三四弄一之一號查獲，並查扣安非他命一包（驗後毛重零點四五公克）及
    安非他命之吸食器二個。
二、案經高雄市政府警察局楠梓分局報請臺灣高雄地方法院檢察署檢察官偵查起訴。
        理  由
一、訊據被告甲○○對於右揭事實坦承不諱，且將其為警分別採集之尿液送驗結果，
    均呈安非他命陽性反應，此分別有高雄市政府衛生局八十九年十一月四日高雄衛
    試煙字第Ｇ─二０六０號及高雄市立凱旋醫院八十九年十一月二十四日高市凱醫
    檢字第００八四一號煙毒尿液檢驗成績書各一紙在卷可稽，而扣案疑似安非他命
    之晶體，經送驗結果確係安非他命，復有高雄醫學院附設中和紀念醫院九十年三
    月三十一日９００３─３０２號檢驗報告單一份附卷可一份附卷可參，此外，扣
    案之吸食器亦殘留安非他命第二級毒品甲基安非他命成分，此亦有高雄醫學院附
    設中和紀念醫院九十年三月三十一日９００３─３０３號檢驗報告單一紙在足參
    。被告先前因施用毒品案件，經本院以八十七年度毒聲字第三二二八號裁定送觀
    察、勒戒後，認有繼續施用毒品之傾向，再以八十七年度毒聲字第四一八二號裁
    定強制戒治，並於八十九年三月二十一日強制戒治期滿，遂由台灣高雄地方法院
    檢察署檢察官以八十九年度戒毒偵字第六０四號不起訴處分確定，有上開不起訴
    書一份及臺灣高等法院被告全國前案紀錄表可按，從而本件事證明確，被告連續
    施用安非他命之犯行洵堪認定。
二、核被告所為，係犯毒品危害防制條例第十條第二項之罪。被告持有第二級毒品，
    進而施用，其持有之低度行為應被施用之高度行為所吸收，故不另論罪；被告先
    後施用第二級毒品，時間緊接、方法相同、犯罪構成要件亦相同，顯係基於概括
    犯意反覆為之，為連續犯，應以一罪論並加重其刑。爰審酌被告前經本院裁定送
    觀察、勒戒後，認有繼續施用毒品之傾向，再施以強制戒治直至強制戒治期滿而
    予以不起訴處分確定後，仍不知悔改、警惕，猶繼續施用毒品，本不宜寬貸，惟
    此乃自戕行為及犯後已坦承悔悟等一切情狀，量處如主文所示之刑，並諭知易科
    罰金折算之標準。扣案之安非他命一包（驗後毛重零點四五公克），經送鑑驗確
    為第二級毒品安非他命，另吸食器二組，經送驗結果亦含有甲基安非他命成分，
    因與該扣案物不能分離，應視同為毒品，此分別有上開高雄醫學院附設中和紀念
    醫院檢驗報告單各一紙在卷可憑，均應依毒品危害防制條例第十八條第一項前段
    規定宣告沒收並銷燬之。
三、中華民國刑法第四十一條業經立法院於九十年一月四日修正，總統於同月十日公
    布，自該月十二日起施行，被告行為後刑法第四十一條修正為：「犯最重本刑為
    五年以下有期徒刑以下之刑之罪，而受六月以下有期徒刑或拘役之宣告，因身體
    、教育、職業或家庭之關係，執行顯有困難者，得以一元以上三元以下折算一日
    ，易科罰金。但確因不執行所宣告之刑，難收矯正之效，或難以維持法秩序者，
    不在此限。併合處罰之數罪，均有前項情形，其應執行之刑逾於六月者，亦同」
    ，與修正前之刑法第四十一條相較，顯以修正後之規定對被告較為有利，爰依同
    法第二條第一項前段適用裁判時法律，就被告上開宣告刑，依新修正之刑法第四
    十一條第一項規定諭知易科罰金折算標準，附此敘明。
據上論斷，應依刑事訴訟法第二百九十九條第一項前段，毒品危害防制條例第十條第
二項、第十八條第一項，刑法第十一條前段、第五十六條、第四十一條第一項、第二
條第一項前段，罰金罰鍰提高標準條例第二條，判決如主文。
中        華         民         國      九十     年    四   月   三十   日
                                     臺灣高雄地方法院刑事第二庭
                                         法  官  廖  建  瑜
右正本證明與原本無異。
如不服本判決，應於判決送達後十日內，向本院提出上訴狀。
                                         書記官  歐  文  政
中    華    民    國      九十      年      五      月      二      日
附錄論罪法條：
毒品危害防制條例第十條第一項、第二項：
施用第二級毒品者，處三年以下有期徒刑。


司法院資訊處製作；財團法人民間司法改革基金會備份。
